# 售后维修费会计确认问题

提问人：liu42644268 时间：2020-12-29 00:24:00
如题，企业销售的产品存在售后维修条款，假设该义务与销售的产品共同构成一项单项履约义务，那么售后维修相关的支出是否计入该等产品的销售成本呢？
目前有官方案例对运输费进行规范，是否可以理解售后维修费用与运费其实类似，如果和销售产品共同构成一项单向履约义务（假如满足时点确认收入），应在产品销售满足收入确认的时点，一并结转上述支出计入营业成本而非销售费用呢？
向大家求教了，谢谢。

回答人：chenyiwei
目前没有官方说法，一般理解在计提确认相关的预计负债时，借方科目仍然是“销售费用”。